臺灣嘉義地方法院刑事判決　　　　　　　　　　　　　九十年度交易字第三四一號
　　公　訴　人　臺灣嘉義地方法院檢察署檢察官
　　被　　　告　甲○○
右列被告因公共危險案件，經檢察官提起公訴（九十年度偵字第七一四０號），本院
判決如左：
    主  文
甲○○服用酒類，不能安全駕駛動力交通工具而駕駛，處有期徒刑肆月，如易科罰金
，以參佰元折算壹日。
    事  實
一、甲○○曾犯酒後駕車之公共危險罪，經臺灣臺南地方法院於民國九十年四月二日
    以九十年度交簡字第五一號判處拘役三十日確定，於九十年六月十三日執行易科
    罰金完畢，猶不知警惕，復於九十年十月三十一日十八時許，在住處飲用三瓶左
    右瓶裝啤酒後，已達不能安全駕駛動力交通工具之程度，仍駕駛車牌號碼ＳＡ─
    三二三六號自小客車，沿嘉義市○○路由西往東方向行駛，於當日十九時八分許
    ，行經友忠路口時，當時天候為晴、夜間有照明、路面無障礙、視距良好之情況
    下，不慎撞及前方同向由陳譽覺所駕駛車牌號碼三Ｍ─二五０六號自小客車，嗣
    經警據報前往處理，於同日十九時四十分測得甲○○吐氣所含酒精成分每公升為
    一點二一亳克，並有意識模糊、注意力無法集中之酒醉現象，而查知上情。
二、案經嘉義市警察局第一分局報請臺灣嘉義地方法院檢察署檢察官偵查起訴。
    理  由
一、訊據被告甲○○對於右揭事地飲酒肇事之事實固直承不諱，惟矢口否認有何公共
    危險之犯行，辯稱：飲酒後仍能安全駕駛，車禍發生係陳譽覺撞及伊車，伊並無
    過失。並質疑酒測儀器的公正性、警訊時未錄影，程序不合法云云。經查，前開
    犯罪事實業據被害人陳譽覺於警訊時指述綦詳，並有道路交通事故調查報告表、
    測試報告、「刑法第一百八十五條之三案件行為人測試觀察紀錄表」各一份及現
    場照片十一幀附卷可稽。按刑法第一百八十五條之三條文中所稱「不能安全駕駛
    動力交通工具」，係屬不確定之法律概念，除衡之行為人駕車時飲用酒類之程度
    及血液中酒精含量之多寡外，並應參以行為人當時之精神狀態、駕駛車輛之情形
    及對於交通號誌或指揮之遵守能力，以茲相佐證，斷非徒以飲酒數量做為取決是
    否成罪之唯一標準，駕駛人於呼氣中酒精濃度達每公升零點五五毫克以上者，參
    照世界各國標準即得認為不能安全駕駛（法務部八十八年五月十八日法八八檢字
    第００一六六八號函參照）。被告駕車行經上開路段撞擊前方同向行駛，由陳譽
    覺所駕駛自小客車，致陳譽覺車輛左後葉子板及左後保險桿凹陷，被告於發生撞
    擊後仍向前行駛約五、六十公尺，經陳譽覺攔下報警處理等情，業據被害人陳譽
    覺於警訊中陳明，核與證人即處理警員乙○○到庭證述處理情形相符，並有上開
    車損照片二幀在卷可參，被告於本院調查時辯稱當時沒有發現有撞到車子，並非
    逃逸等語，足見當時酒後反應及注意能力降低，致發生車禍仍不知情，已不能安
    全駕駛汽車，參以被告酒後吐氣所含酒精成份每公升高達一點二一毫克，揆諸前
    揭說明，均足認被告於服用酒類後顯已達到不能安全駕駛動力交通工具之程度無
    疑。再者，被告質疑酒測儀器之正確性一節，業經本院向嘉義市警察局第一分局
    函調該呼氣酒精測試器檢定合格證書影本一份可考，有該局九一嘉市警一刑字第
    五七七六號函覆在卷。又按刑事訴訟法第一百條之二準用同法第一百條之一第一
    項，有關司法警察（官）詢問犯罪嫌疑人應錄音，必要時應錄影之規定，考其立
    法目的，在於建立詢問筆錄之公信力，並擔保詢問程序之合法正當；亦即在於擔
    保犯罪嫌疑人對於詢問之陳述係出於自由意思及筆錄所載內容與其陳述相符。被
    告雖質疑警訊未錄影，惟經本院當庭勘驗警訊錄音帶內容，警員詢問被告是否知
    道酒精濃度測試為一點二一毫克，被告回答警察告知才知道等語，被告並不否認
    其為真實，此有勘驗筆錄在卷可稽，參以被告於偵查中亦坦承警訊所述實在，有
    該偵查筆錄可按，則被告所指未錄影之程序瑕疵，並不影響警訊筆錄內容與被告
    陳述一致性之認定。綜上所述，被告所辯，均不足採。本件事證明確，被告犯行
    洵堪認定，應予依法論科。
二、核被告所為，係犯刑法第一百八十五條之三之服用酒類致無法安全駕駛動力交通
    工具罪。爰審酌被告喝酒後已不能安全駕駛，仍不顧自身、公眾安全，貿然駕車
    及所生危害、犯後態度等一切情狀，量處如主文所示之刑，並諭知易科罰金之折
    算標準。
據上論斷，應依刑事訴訟法第二百九十九條第一項前段、刑法第一百八十五條之三、
第四十一條第一項前段，罰金罰鍰提高標準條例第二條，判決如主文。
本案經檢察官陳昭廷到庭執行職務
中      華      民      國    九十一    年      四      月     十六     日
                                        臺灣嘉義地方法院交通法庭
                                          審判長法官  沈  福  財
                                                法官  許  兆  慶
                                                法官  陳  端  宜
右正本證明與原本無異。
如不服本判決，應於判決送達後十日內，向本院提出上訴狀。
中      華      民      國    九十一    年      四      月     十六     日
                                              書記官  尹  玉  琪
刑法第一百八十五條之三：
服用毒品、麻醉藥品、酒類或其他相類之物，不能安全駕駛動力交通工具而駕駛者，
處一年以下有期徒刑、拘役或三萬元以下罰金。
